Contact

+34 649072362 (Mobile) hdsedano@gmail.com

www.linkedin.com/in/hernansedano (LinkedIn)

www.sporos.coop (Company) www.poogi.io/ (Company)

Top Skills

Análisis de negocio Excelencia operativa Theory of Constraints

Languages

Spanish (Native or Bilingual) English (Full Professional)

Certifications

TOC Certified Practitioner in Supply-Chain Logistics

Curso Básico de Cooperativismo TOC Fundamentals

Google Data Analytics Certificate

Analyze Data to Answer Questions

Publications

TOC Massive Implementation on SME's

Filosofando ando

Cooperativismo

Hernan D. Sedano Cardona

Strategy & Growth | Business/Data Analysis | Theory of Constraints (TOC) | Project Management (CCPM) | Lean | Business Intelligence | Blockchain

Pals, Catalonia, Spain

Summary

Desarrollando empresas siempre prósperas, un paso a la vez. Con más de 15 años de experiencia en consultoría y gestión estratégica, me dedico a transformar PYMEs en sistemas de crecimiento exponencial y armonioso mediante la implementación de soluciones de transformación digital, Teoría de las Restricciones (TOC) y Gestión de Proyectos con Cadena Crítica (CCPM).

Aplicando habilidades clave en análisis de datos, mejora continua de procesos, liderazgo y desarrollo humano, diseño e implementación de tableros de indicadores y soluciones tecnológicas, ayudo a las empresas a potenciar su desempeño y lograr un éxito sostenible.

Developing ever-flourishing businesses, one step at a time. With over 15 years of experience in consulting and strategic management, I am dedicated to transforming SMEs into exponential and harmonious growth systems through the implementation of digital transformation solutions, Theory of Constraints (TOC), and Critical Chain Project Management (CCPM).

Applying key skills in data analysis, continuous process improvement, leadership and human development, design and implementation of performance dashboards, and technological solutions, I help businesses boost their performance and achieve sustainable success.

Experience

poogi.io Cofundador y Director de Producto en Poogi.io August 2021 - Present (1 year 11 months) España Plataforma de management-as-a-service especializada en transformación cultural/digital y crecimiento exponencial para PYMEs. Implementamos soluciones estratégicas, tableros de indicadores y sistemas de gestión para mejorar la toma de decisiones y garantizar un crecimiento armonioso y sostenible.

Sporos.coop Socio gerente April 2016 - April 2023 (7 years 1 month) Bogotá, Distrito Capital, Colombia

Cooperativa creada por un grupo de profesionales para contribuir al desarrollo de la economía solidaria en Colombia.

- Hemos trabajado en fortalecimiento de Cooperativas de ahorro y crédito, beneficiando a más de 40 mil personas asociadas.
- También contribuimos y guiamos la construcción de la estrategia de Agrosolidaria Bogotá, red de suministro de alimentos de comercio justo y con productores locales. Iniciativa centrada en el bienestar de los productores y consumidores.
- Realizamos talleres y formación centrados en cultivar la vida, buen comer, buena salud física, mental y emocional.

CrearMedia Colombia
Director de operaciones
July 2018 - April 2020 (1 year 10 months)
Colombia

- Habilidades: liderazgo de equipos, gestión de proyectos, diseño y optimización de procesos, implementación de sistemas de información, negociación con clientes, análisis y solución de problemas, entre otros.
- Logros:
- Aumenté la confiabilidad de la operación y reduje los costos de producción, lo que resultó en un incremento del 30% en la rentabilidad de la compañía.
- Lideré el diseño de una estrategia enfocada en mejorar la satisfacción del cliente, la armonía de los procesos y los tiempos de entrega de los proyectos.
- Implementé un sistema de gestión de proyectos en línea que integró las operaciones de Colombia, México y Guatemala, garantizando la ejecución exitosa de más de 30 proyectos de e-learning al año.
- Reduje el tiempo promedio de entrega de los proyectos de e-learning en un 40% al mejorar la administración del flujo de la operación y optimizar el uso del tiempo de las personas en el trabajo diario.

- Dirigí la implementación de políticas, medidores y procesos que mejoraron significativamente la eficiencia y efectividad de las operaciones, lo que se reflejó en la satisfacción de los clientes y en la rentabilidad de la compañía.

Cooperativas de ahorro y crédito | Coasmedas 2014 – 2016; Alianza 2019

Director de proyecto y Consultor Máster 2014 - 2019 (5 years)

Bogotá, Distrito Capital, Colombia

- Conduje el diseño de la estrategia orientada a satisfacer necesidades significativas de los clientes mediante el logro de la excelencia operacional.
- Logré a través de la implementación de la estrategia de transformación organizacional mejorar los excedentes de la organización en un 30% anual y reducir en promedio en 60% el tiempo de los procesos de admisión, colocación de crédito y servicios complementarios.
- Guié la implementación de un sistema de medidores (simple y robusto)
 alineado con proteger el flujo de la organización, generando una batería de indicadores 60% menor a la que se manejaba.

Centro de Innovacion Ltda.

Director del Programa MACROSpro Programa de Productividad para PyMEs - INNpulsa

August 2017 - June 2018 (11 months)

Bogotá, Distrito Capital, Colombia

- Diseñé y dirigí la ejecución del proyecto Reto de Productividad II de INNpulsa utilizando la metodología de mejora continua Teoría Restricciones (TOC) logrando que la empresa ocupara el primer lugar a nivel nacional por los resultados obtenidos.
- Guíe el proceso de focalización para el aumento de la productividad de las organizaciones siguiendo los pasos de mejora significativa de TOC permitiendo a las organizaciones responder las preguntas ¿por qué cambiar?, ¿qué cambiar?, ¿hacia qué cambiar? y ¿cómo causar el cambio?
- Logré a través de este proceso aumentar la productividad en 15% en 7
 meses, de las 11 empresas participantes de Bogotá y Bucaramanga en los
 sectores de tecnología, ingeniería, agroindustria y salud mejorando la mezcla
 del portafolio de productos ofrecido y optimizando el flujo de las operaciones.

Expertos TOC Ltda
Socio, Director de Operaciones y Consultor Máster
January 2004 - December 2015 (12 years)

Bogotá, Distrito Capital, Colombia

- Maloka (sep.2010-sep.2014)
- Dirigí el diseño y la implementación de la estrategia de transformación organizacional de Maloka, orientada a mejorar la atención a los clientes y la efectividad de los procesos.
- Implementé la cultura y los procedimientos de Gerencia de Proyectos con Cadena Crítica (CCPM) apoyado en el diseño e implementación de una plataforma online de gestión de proyectos.
- Logré a través de la implementación de la estrategia mejorar los excedentes de la organización en un 50%, aumentando en 70% la cantidad de proyectos terminados al año con un cumplimiento superior al 95%.
- Programa Red de Empresarios Innovadores REI fase 4, 5 y 6 de la Secretaría de Desarrollo Económico de Bogotá (2009 - 2010)
- Diseñé y dirigí la implementación de un proceso de mejora masivo para miPymes basado en las soluciones de productividad de Teoría de Restricciones en las áreas de estrategia, finanzas, operaciones, mercadeo y ventas y una plataforma online de seguimiento a indicadores financieros.
- Logré a través de la implementación aumentar en un promedio de 30%
 las utilidades y las ventas consolidadas de las 240 miPymes participantes,
 permitiendo que el programa ganara el Premio Logyca en 2009.

Colciencias

Evaluador de proyectos convocatorias relacionadas con temas de ciencia, tecnología e innovación.

2013 - 2015 (2 years)

Bogotá, Distrito Capital, Colombia

Universidad del Rosario

Docente facultad de Administración

June 2006 - December 2012 (6 years 7 months)

Docente facultad de Administración en las especializaciones de Gerencia de Proyectos y Gestión del Mejoramiento y Productividad

CompuKeep Ltda

CEO

January 2000 - December 2003 (4 years)

Owner, work with networks, GNU/GPL software and Opensource.

Member of OpenOffice.org marketing team.

In 2004 change the company object to Expertos TOC Ltda - E-TOC

Education

Universidad de Los Andes

Local and Regional Development Specialist · (2007 - 2008)

Universidad de Los Andes

Master, Planning and management of regional development/Interdisciplinary studies in development · (2007 - 2009)

Universidad del Valle (CO)

Diplomado, Gerencia de e-Business & e-Commerce · (2002 - 2002)

Universidad de América

Industrial Engineer · (1991 - 1996)